【裁判字號】    98,審易,2173
【裁判日期】    981214
【裁判案由】    毒品危害防制條例
【裁判全文】
臺灣士林地方法院刑事判決            98年度審易字第2173號
公  訴  人  臺灣士林地方法院檢察署檢察官
被      告  甲○○
上列被告因違反毒品危害防制條例案件，經檢察官提起公訴（98
年度毒偵字第1900號），被告於本院準備程序中就被訴事實為有
罪之陳述，經本院裁定改依簡式程序審理，並判決如下：
    主  文
甲○○施用第二級毒品，累犯，處有期徒刑捌月。
    事  實
一、甲○○前因施用毒品案件，經本院以96年度毒聲字第331 號
    裁定送觀察、勒戒後，認無繼續施用毒品之傾向，於民國96
    年10月9 日執行完畢釋放出所，並經臺灣士林地方法院檢察
    署檢察官以96年度毒偵字第1165號為不起訴處分確定。另因
    竊盜案件，經臺灣高等法院以95年度上易字第1422號判決撤
    銷原判，改判處有期徒刑1 年確定，嗣經減刑為有期徒刑6
    月確定。又因偽造文書等案件，經本院以96年度訴字第601
    號判決判處應執行有期徒刑6 月確定，上開2 案接續執行，
    於97年6 月30日縮刑期滿執行完畢（以上構成累犯）。再因
    施用第二級毒品案件，經本院分別以98年度審易字第547 號
    判決判處應執行有期徒刑6 月確定、98年度審易字第1208號
    判決判處有期徒刑7 月確定、98年度審易字第1358號判決判
    處有期徒刑7 月確定，及臺灣臺北地方法院以98年度易字第
    2493號判決判處有期徒刑7 月確定（尚未執行完畢，此部分
    不構成累犯前科）。詎其猶不知悛悔，復基於施用第二級毒
    品甲基安非他命之犯意，於前揭觀察、勒戒執行完畢釋放後
    5 年內之98年9 月12日凌晨0 時許，在其友人停放於桃園縣
    龜山鄉體育場內之車上，以將甲基安非他命放入玻璃球內燒
    烤，再吸取所生煙霧之方式，施用甲基安非他命1 次。嗣於
    98年9 月12日下午1 時3 分，在桃園縣龜山鄉○○○路234
    號旁為警臨檢，經警徵得其同意採尿送驗，因鑑驗結果呈安
    非他命及甲基安非他命陽性反應，始查悉上情。
二、案經桃園縣政府警察局龜山分局報告臺灣士林地方法院檢察
    署檢察官偵查起訴，並經本院改依簡式程序審理。
    理  由
一、前揭犯罪事實，業據被告甲○○於本院準備程序及審理時坦
    承不諱（參見本院卷第39頁、第43頁），又被告於98年9 月
    12日在桃園縣政府警察局龜山分局為警採集尿液，經送台灣
    檢驗科技股份有限公司以酵素免疫分析法初驗後，再以氣相
    層析質譜儀法複驗，證實該尿液呈安非他命及甲基安非他命
    陽性反應，有桃園縣政府警察局龜山分局檢體監管紀錄表（
    編號：EＺ00000000000 號）及該公司於98年10月2 日出具之
    濫用藥物檢驗報告影本各1 紙附卷可佐（附於臺灣士林地方
    法院檢察署98年度毒偵字第1900號卷第13頁至第14頁）。綜
    上，足認被告自白與事實相符，可以採信，本案事證至為明
    確，被告犯行堪予認定。又被告前因施用毒品案件，經本院
    以96年度毒聲字第331 號裁定送觀察、勒戒後，認無繼續施
    用毒品之傾向，於96年10月9 日執行完畢釋放出所，並經臺
    灣士林地方法院檢察署檢察官以96年度毒偵字第1165號為不
    起訴處分確定乙情，有臺灣高等法院被告前案紀錄表在卷可
    稽，應甚明確，是被告於上開觀察勒戒執行完畢釋放後5 年
    內，再犯本案施用第二級毒品之犯行，公訴人提起公訴，於
    法並無不合，本院自應依法論科。
二、按甲基安非他命為毒品危害防制條例第2 條第2 項第2 款所
    稱之第二級毒品。核被告甲○○所為，係犯毒品危害防制條
    例第10條第2 項之施用第二級毒品罪，其持有第二級毒品甲
    基安非他命進而施用，持有毒品之行為為施用毒品之當然手
    段，不另論以持有毒品罪（最高法院74年度台上字第3404號
    判例意旨參照）。又被告有如事實欄所載前案科刑及執行之
    情形，有臺灣高等法院被告前案紀錄表在卷可考，其於有期
    徒刑執行完畢後5 年內，故意再犯本案有期徒刑以上之罪，
    為累犯，應依刑法第47條第1 項之規定加重其刑。爰審酌被
    告曾因施用毒品犯行而送觀察、勒戒及法院多次判處罪刑確
    定，仍不知悛悔，復再施用第二級毒品，顯見其無戒絕之決
    心，惟念其施用毒品乃戕害自己身心健康，尚未危及他人，
    且本次施用毒品犯行僅1 次，犯後坦承犯行，態度尚稱良好
    等一切情狀，量處如主文所示之刑，以示懲儆。公訴人具體
    求處被告有期徒刑10月，固非無見，惟本院斟酌前開事項，
    認公訴人所求刑度尚嫌過重，附此敘明。
據上論斷，應依刑事訴訟法第273 條之1 第1 項、第299 條第1
項前段，毒品危害防制條例第10條第2 項，刑法第11條前段、第
47條第1 項，判決如主文。
本案經檢察官張紜瑋到庭執行職務。
中    華    民    國    98    年    12    月    14    日
                  刑事第一庭法  官  吳祚丞
以上正本證明與原本無異。
如不服本判決應於收受判決後10日內向本院提出上訴書狀，並應
敘述具體理由；其未敘述上訴理由者，應於上訴期間屆滿後20日
內向本院補提理由書（均須按他造當事人之人數附繕本）「切勿
逕送上級法院」。
                            書記官  丁梅芬
中    華    民    國    98    年    12    月    14    日
附錄論罪科刑法條：
毒品危害防制條例第10條第2項
施用第二級毒品者，處 3 年以下有期徒刑。


司法院資訊處製作；財團法人民間司法改革基金會備份。
